臺灣高等法院臺南分院刑事判決
上　訴　人　臺灣臺南地方法院檢察署檢察官
被　　　告　甲○○
上列上訴人因被告違反毒品危害防制條例案件，不服臺灣臺南地
方法院94年度訴字第1083號中華民國94年9月21日第一審判決（
起訴案號：臺灣臺南地方法院檢察署94年度毒偵字第1855號、第
1991號），提起上訴暨移送併案審理（併辦案號：臺灣臺南地方
法院檢察署94年度毒偵字第2126號、第2327號），本院判決如下
：
    主  文
原判決撤銷。
甲○○連續施用第一級毒品，累犯，處有期徒刑壹年陸月。
    事  實
一、甲○○前於民國91年間，因施用毒品案件，經原審法院以91
    年度毒聲字第895號裁定觀察、勒戒後，認有繼續施用毒品
    之傾向，再經原審法院以91年度毒聲字第1279號裁定強制戒
    治，於91年8月13日入臺南戒治所施以強制戒治，並由臺灣
    臺南地方法院檢察署檢察官以91年度毒偵第428號提起公訴
    ，於92年3月3日停止處分付保護管束出監，嗣經原審法院裁
    定撤銷停止戒治，於92年6月10日再入臺南戒治所施以強制
    戒治，於92年11月3日執行完畢。
二、甲○○之上開刑事追訴部分則由原審法院於91年10月2日以
    91年度訴字第829號判決判處有期徒刑一年，並於91年10 月
    21日確定；復於92年間，因施用第一級毒品案件，經原審法
    院於92年6月30日以92年度訴字第579號判決判處有期徒刑十
    一月，於92年7月21日確定，於93年10月2日執行完畢後，接
    續執行前開91年度訴字第829號判決判處之有期徒刑一年，
    縮短刑期執行期滿日為94年9月4日，嗣於94年5月31日因縮
    短刑期假釋付保護管束出監。
三、詎甲○○猶未戒除惡習，於強制戒治執行完畢釋放後五年內
    ，復基於施用第一級毒品海洛因之概括犯意，自94年6月21
    日起至94年8月8日止，在臺南市○○路36之4號住所內，連
    續以皮下注射方式，施用第一級毒品海洛因多次。嗣於94年
    6月23日、94年7月7日、94年7月26日、94年8月9日因於假釋
    期間至臺灣臺南地方法院檢察署觀護人室報到，經觀護人分
    別將其採尿送驗，結果均呈嗎啡陽性反應，而查獲上情。
四、案經臺灣臺南地方法院檢察署觀護人告發由臺灣臺南地方法
    院檢察署檢察官偵查起訴及臺灣臺南地方法院檢察署觀護人
    告發由臺灣臺南地方法院檢察署檢察官移送併案審理。
    理  由
一、查前揭犯罪事實，業據被告甲○○於偵查中、原審審理時及
    本院審理時坦承不諱，而被告於上開犯行後為觀護人所採集
    之尿液檢體，分別經送驗結果，均呈嗎啡陽性反應，此有臺
    灣臺南地方法院檢察署94年6月23日、94年7月7日、94年7月
    26日、94年8月9日受保護管束人（被告）尿液檢體監管紀錄
    表各一份（分見94年毒偵字第1855號卷第2頁、94年毒偵字
    第1991號卷第2頁、94年度毒偵字第2126號卷第2頁、94年度
    毒偵字第2327號卷第2頁）、台灣檢驗科技股份有限公司分
    別於94年7月11日、94年7月25日、94年8月15日、94年8月26
    日所出具之濫用藥物尿液檢驗報告各一份（分見94年毒偵字
    第1855號卷第3頁、94年毒偵字第1991號卷第3頁、94年度毒
    偵字第2126號卷第3頁、94年度毒偵字第2327號卷第3頁）在
    卷可參，足認被告之自白確與事實相符，堪以採信。又被告
    前因施用毒品案件，而有事實欄一所示之觀察、勒戒及強制
    戒治之紀錄，有臺灣高等法院被告前案紀錄表及臺灣臺南地
    方法院檢察署刑案資料查註紀錄表各一份附卷可稽，互核相
    符，綜上，本件事證明確。被告於前揭強制戒治執行完畢釋
    放後，五年內再犯本件施用第一級毒品海洛因之犯行，足堪
    認定。
二、按海洛因業經列入毒品危害防制條例第2條第2項第1款所規
    定之第一級毒品，禁止非法持有、施打及吸用，毒品危害防
    制條例第2條第2項第1款定有明文。被告施用第一級毒品海
    洛因，核其所為，係犯毒品危害防制條例第10條第1項之施
    用第一級毒品罪；其持有第一級毒品海洛因之低度行為，為
    進而施用之高度行為所吸收，不另論罪。被告先後多次施用
    第一級毒品海洛因之犯行，時間緊接，所犯係犯罪構成要件
    相同之罪名，顯係基於概括犯意反覆為之，為連續犯，應依
    刑法第五十六條之規定論以一罪並加重其刑。被告有如事實
    欄二所示之犯罪科刑及執行紀錄，於93年10月2日執行本院
    92 年度訴字第579號判決判處之有期徒刑十一月完畢，此有
    臺灣高等法院被告前案紀錄表及臺南地方法院檢察署刑案資
    料查註紀錄表各一份在卷可按，其於五年內再犯本件有期徒
    刑以上之本罪，為累犯，應依刑法第47條規定，加重其刑，
    並依刑法第70條規定，分別遞加重之。
三、原判決以被告連續施用第一級毒品罪明確，因予論罪科刑，
    固非無見，惟查原判決就被告自94年7月24日起至94年8月8
    日止之上揭部分犯罪事實未及審酌，容有未洽，檢察官據而
    上訴指摘原判決不當，為有理由，自應由本院將原判決撤銷
    改判，以期適法。又移送併案審理部分固未經起訴，惟與起
    訴論罪部分有連續犯裁判上一罪之關係，應為起訴效力所及
    ，本院自得就該部分審理，併此明。爰審酌被告施用毒品
    之素行，在性質上乃屬對自我身心健康之自戕行為，尚未嚴
    重破壞社會秩序、侵害他人權益，施用時間頗長，次數頗多
    ，然其前因施用毒品經送觀察、勒戒及強制戒治後，猶不思
    戒絕革除惡習，而於假釋期中，再為本件犯罪，顯未因前所
    受之觀察、勒戒及強制戒治而記取教訓，及被告犯後坦承犯
    行，態度良好，並其犯罪之動機、目的、手段等一切情狀，
    量處有期徒刑一年六月，以資懲儆。
據上論斷，應依刑事訴訟法第369條第1項前段、第364條、第299
條第1項前段、第273之1第1項、毒品危害防制條例第10條第1項
，刑法第11條前段、第56條、第47條，判決如主文。
本案經檢察官吳忠賢到庭執行職務。
中　　華　　民　　國　　94　　年　　11　　月　　30　　日
                  刑事第五庭    審判長法　官　楊明章
                                      法　官　顏基典
                                      法　官　吳森豐
以上正本證明與原本無異。
如不服本判決，應於收受本判決後十日內向本院提出上訴書狀。
其未敘述上訴理由者並得於提起上訴後十日內向本院補提理由書
狀（均須按他造當事人之人數附繕本）「切勿逕送上級法院」。
　　　　　　　　　　　　　　　　　　　書記官　李梅菊
中　　華　　民　　國　　94　　年　　11　　月　　30　　日
附錄法條：
毒品危害防制條例第10條：
施用第一級毒品者，處六月以上五年以下有期徒刑。
施用第二級毒品者，應三年以下有期徒刑。
